臺灣臺中地方法院臺中簡易庭小額民事判決
111年度中小字第346號
原      告  新光產物保險股份有限公司

法定代理人  吳昕紘  
訴訟代理人  張光賓  

被      告  吳奕瑋  



上列當事人間請求損害賠償事件，本院於民國111年2月22日言詞
辯論終結，判決如下：
    主      文
被告應給付原告新臺幣55,088元，及自民國111年2月9日起至清
償日止，按週年利率百分之5計算之利息。
原告其餘之訴駁回。
訴訟費用新臺幣1,000元，其中新臺幣907元由被告負擔，餘由原
告負擔。
本判決原告勝訴部分得假執行。 
    事實及理由
壹、程序事項：
    本件被告經合法通知，未於言詞辯論期日到場，核無民事訴
    訟法第386條所列各款情形，爰依原告之聲請，由其一造辯
    論而為判決。
貳、實體事項：
一、原告主張：被告於民國110年2月5日下午2時許駕駛車牌號碼
    000-000號普通重型機車，於臺中市○○區○○路0段000號處，
    因違反號誌行駛，致撞損由原告承保之訴外人陳瑋羚所有，
    由訴外人陳軍凱駕駛之車牌號碼000-0000號自用小客車（下
    稱系爭車輛），被告應負完全過失責任，系爭車輛受損送修
    支出修理費新臺幣（下同）60,676元（工資17,940元、零件
    10,280元、塗裝32,456元），原告已依保險契約悉數理賠，
    爰依保險代位及侵權行為法律關係，提起本件訴訟等語，並
    聲明：被告應給付原告60,676元及自起訴狀繕本送達翌日起
    至清償日止，按週年利率5%計算之利息。
二、被告經合法通知未於言詞辯論期日到場，亦未提出書狀作何
    聲明或陳述。
三、得心證之理由：
  ㈠原告主張之事實，業據提出與所述相符之行車執照、汽車險
    賠案理算書、臺中市政府警察局道路交通事故初步分析研判
    表、道路交通事故現場圖、臺中市政府警察局道路交通事故
    當事人登記聯單、估價單、電子發票證明聯、代位求償同意
    書、及照片等為證，並經本院依職權向臺中市政府警察局烏
    日分局調取道路交通事故現場圖、道路交通事故調查報告表
    ㈠、㈡、臺中市政府警察局道路交通事故談話記錄表、舉發違
    反道路交通管理事件通知單、臺中市政府警察局交通事故補
    充資料表、臺中市政府警察局道路交通事故初步分析研判表
    及照片在卷可憑。被告經合法通知，未於言詞辯論期日到場
    ，亦未提出準備書狀爭執，依本院調查證據之結果，堪認原
    告主張之事實為真正。
  ㈡因故意或過失不法侵害他人之權利者，負損害賠償責任，且
    不法毀損他人之物者，應向被害人賠償其物因毀損所減少之
    價額，民法第184條第1項前段、第196條分別定有明文。又
    所謂請求賠償物被毀損所減少之價額，得以修復費用為估定
    標準，但以必要者為限，例如修理材料以新品換舊品，應予
    折舊（最高法院77年度第9次民事庭會議決議同此意旨）。
    本件事故之發生係因被告之過失所致，並致原告所承保之系
    爭車輛受損，而原告業已賠付系爭車輛上開修復費用，均如
    前述，原告自得依據上開規定請求被告負賠償責任。惟系爭
    車輛之零件修理部分既係以新零件更換被損之舊零件，依據
    前揭說明，即非屬必要費用而應予以折舊。查：系爭車輛之
    修復費用共60,676元，其中工資及塗裝合計為50,396元，零
    件為10,280元，有原告提出之電子發票證明聯及估價單為證
    ；依行政院所頒「固定資產耐用年數表」及「固定資產折舊
    率表」之規定，小客車之耐用年數為5年，依定率遞減法每
    年折舊369/1000，另依營利事業所得稅查核準則第95條第6
    項規定「固定資產提列折舊採用定律遞減法者，以1年為計
    算單位，其使用期間未滿1年者，按實際使用之月數相當於
    全年之比例計算之，不滿1月者，以月計。」。系爭車輛為1
    08年5月間出廠，此有原告所提之汽車行車執照影本1紙（見
    本院卷第19頁）可佐，是系爭車輛自出廠至本件事故發生之
    110年2月5日止，使用期間為1年8個月餘，依前揭說明，應
    以使用1年9月計算折舊，經以上開方式計算結果，扣除折舊
    後之零件費用為4,692元【計算式如附表】，而工資及塗裝
    費用部分不生折舊問題，是系爭車輛修復之必要費用為55,0
    88元（計算式：50,396元＋4,692元＝55,088元）。
  ㈢損害賠償祇應填補被害人實際損害，保險人代位被害人請求
    損害賠償時，依保險法第53條第1項規定，如其損害額超過
    或等於保險人已給付之賠償金額，固得就其賠償之範圍，代
    位請求賠償，如其損害額小於保險人已給付之賠償金額，則
    保險人所得代位請求者，應祇以該損害額為限（最高法院65
    年台上字第2908號裁判要旨參照）。查本件原告因承保之系
    爭車輛遭被告過失不法毀損，固已給付賠償金額60,676元，
    然因訴外人陳瑋羚就系爭車輛實際得向被告請求賠償之損害
    額為55,088元，則原告得代位請求被告賠償之金額，亦僅以
    上開金額為限。
  ㈣給付有確定期限者，債務人自期限屆滿時起，負遲延責任。
    給付無確定期限者，債務人於債權人得請求給付時，經其催
    告而未為給付，自受催告時起，負遲延責任。其經債權人起
    訴而送達訴狀，或依督促程序送達支付命令，或為其他相類
    之行為者，與催告有同一之效力；又遲延之債務，以支付金
    錢為標的者，債權人得請求依法定利率計算之遲延利息。但
    約定利率較高者，仍從其約定利率；應付利息之債務，其利
    率未經約定，亦無法律可據者，週年利率為5%，民法第229
    條第1、2項、第233條第1項及第203條分別定有明文。原告
    對被告之侵權行為損害賠償之債權，核屬無確定期限之給付
    ，既經原告起訴請求而送達訴狀，被告迄未給付，依法應負
    遲延責任。從而，原告請求被告自起訴狀繕本送達之翌日即
    111年2月9日（111年1月19日公示送達起訴狀繕本，111年2
    月8日生效）所起至清償日止，給付按法定利率計算之遲延
    利息，自無不合。
四、綜上所述，原告依侵權行為及保險代位之規定，請求被告給
    付55,088元，及自111年2月9日起至清償日止，按週年利率5
    %計算之遲延利息，為有理由，應予准許。逾此數額之請求
    ，則無理由，應予駁回。
五、本件係適用小額訴訟程序所為被告敗訴之判決，依民事訴訟
    法第436條之20規定，就原告勝訴部分，應依職權宣告假執
    行。
六、本件訴訟費用額依民事訴訟法第436條之19第1項確定為1,00
    0元，並依同法第79條，命由被告負擔907元，餘由原告負擔
    。
中　　華　　民　　國　　111 　年　　3 　　月　　22　　日
                    臺灣臺中地方法院臺中簡易庭
                            法　官　張清洲
附表
-----
折舊時間           金額
第1年折舊值        10,280×0.369=3,793
第1年折舊後價值    10,280-3,793=6,487
第2年折舊值        6,487×0.369×(9/12)=1,795
第2年折舊後價值    6,487-1,795=4,692
　　　　　　　　　　　　　　
以上為正本，係照原本作成。
如不服本判決，應於送達後20日內，以判決違背法令為理由，向
本院提出上訴狀並表明上訴理由（上訴理由應表明一、原判決所
違背之法令及其具體內容；二、依訴訟資料可認為原判決有違背
法令之具體事實），如於本判決宣示後送達前提起上訴者，應於
判決送達後20日內補提上訴理由書（須附繕本）。並應繳納上訴
費新臺幣壹仟伍佰元，如未繳納，依民事訴訟法施行法第9 條之
規定，認當事人明知上訴要件有欠缺，逕以裁定駁回其上訴。
中　　華　　民　　國　　111 　年　　3 　　月　　22　　日
                            書記官  陳慧津